臺灣士林地方法院小額民事判決
                                   110年度湖小字第1147號
原      告  國泰世紀產物保險股份有限公司

法定代理人  陳萬祥  


訴訟代理人  欒永彬  
被      告  闕河桐  


上列當事人間請求損害賠償事件，本院於民國110 年9 月27日言
詞辯論終結，判決如下：
    主  文
被告應給付原告新臺幣19,121元，及自民國110 年3 月13日起至
清償日止，按週年利率5%計算之利息。
原告其餘之訴駁回。
訴訟費用新臺幣1,000 元，其中新臺幣640 元由被告負擔，餘由
原告負擔。
本判決原告勝訴部分得假執行。
    事實及理由
一、原告主張：被告於民國109 年3 月13日21時7 分許，駕駛車
    號000-0000號自用小客車（下稱肇事車輛）至新北市汐止區
    中興路與福德二路路口處，因倒車未注意其他車輛之疏失，
    碰撞原告所承保之訴外人張詠勝所有及駕駛之車號000-0000
    號自用小客車（下稱系爭車輛），造成系爭車輛前保險桿、
    水箱護蓋受損。原告已依車體損失險保險契約賠付修復費用
    新臺幣（下同）30,198元，依保險法第53條第1 項規定，自
    得代位向被告求償。爰依侵權行為法律關係及保險法第53條
    規定提起本件訴訟等語。並聲明：被告應給付原告30,198元
    ，及自支付命令繕本送達翌日起至清償日止，按週年利率5%
    計算之利息。
二、被告則以：對原告主張之過失行為無意見，但撞擊時水箱護
    蓋並未損壞，保險桿看起來也沒有壞掉，就算有也不須要鈑
    金。另外系爭車輛駕駛將車輛送修並未知會被告，未經被告
    同意即進行維修，其提出之估價單不合理等語，以資抗辯。
    並聲明：原告之訴駁回。
三、本院之判斷：
（一）按因故意或過失，不法侵害他人之權利者，負損害賠償責
      任。汽車、機車或其他非依軌道行駛之動力車輛，在使用
      中加損害於他人者，駕駛人應賠償因此所生之損害。但於
      防止損害之發生，已盡相當之注意者，不在此限。民法第
      184 條第1 項前段、第191 條之2 分別定有明文。原告主
      張被告於上開時、地，因倒車未注意其他車輛之疏失，致
      碰撞系爭車輛，原告已依保險契約給付30,198元等語，並
      據提出新北市政府警察局道路交通事故當事人登記聯單、
      初步分析研判表、道路交通事故現場圖、保險估價單、電
      子發票等件為證（見支付命令卷第13頁、第15頁至21頁）
      ，另有警察提供交通事故資料可佐，被告則對其過失行為
      不爭執，堪認原告主張為真實。被告既有過失，致系爭車
      輛受有受損，自應負賠償責任。另就原告所主張之系爭車
      輛受損部位，被告有所爭執。經查，依警察提供之事故現
      場照片（見本院卷第43頁至47頁），肇事車輛之車尾與系
      爭車輛接觸的部位為保險桿及水箱護蓋，另系爭車輛駕駛
      人當場已向警察指出水箱護蓋受損情形由警察拍照在卷，
      應可認原告所稱系爭車輛之上開受損情形為真實，則原告
      請求被告賠償修復前保險桿及水箱護蓋之必要費用，即有
      理由。
（二）按負損害賠償責任者，除法律另有規定或契約另有訂定外
      ，應回復他方損害發生前之原狀；債權人亦得請求支付回
      復原狀所必要之費用，以代回復原狀，民法第213 條第1
      項及第3 項分別訂有明文。故被害人得請求回復原狀所需
      之修繕費用，但以必要者為限，即修理材料以新品換舊品
      ，應予折舊。又依行政院所頒固定資產耐用年數表及固定
      資產折舊率之規定，自用小客車之耐用年數為5 年，依平
      均法每年折舊200/1000，參酌營利事業所得稅查核準則第
      95條第6 項規定，固定資產提列折舊採用平均法或定率遞
      減法者，以1 年為計算單位，其使用未滿1 年者，按實際
      使用月數相當於全年比例計算之，不滿1 月者，以1 月計
      。經查，系爭車輛為104 年4 月出廠（見支付命令卷第17
      頁），距案發時間109 年3 月13日，約5 年，依原告提出
      之估價單，其更換零件費用13,293元，僅得以殘價計算即
      2,216 元〔殘價＝取得成本÷（耐用年數＋1 ）即13,293÷（5
       ＋1 ）＝2,216 ，小數點以下四捨五入〕，亦即該車修繕費
      用中關於零件更換費用部分，僅得就2,216 元為請求。上
      開費用再與工資4,725 元、塗裝12,180元合計，共為19,1
      21元（計算式：2,216 ＋4,725 ＋12,180＝19,121），此即
      原告得請求之必要修復費用。被告固抗辯系爭車輛駕駛將
      車輛送修並未知會被告，未經被告同意即進行維修，其提
      出之估價單不合理等語。然如前所述，負損害賠償責任者
      ，債權人亦得請求支付回復原狀所必要之費用，以代回復
      原狀，換言之，債權人請求賠償之金額以是否為回復原狀
      之必要費用為判斷標準，並不以該費用於估價時已知會債
      務人及經債務人同意為要件，是以被告此部分抗辯，尚不
      能採信。
（三）按給付無確定期限者，債務人於債權人得請求給付時，經
      其催告而未為給付，自受催告時起，負遲延責任，其經債
      權人起訴而送達訴狀，或依督促程序送達支付命令，或為
      其他相類之行為者，與催告有同一之效力；遲延之債務，
      以支付金錢為標的者，債權人得請求依法定利率計算之遲
      延利息；應付利息之債務，其利率未經約定，亦無法律可
      據者，週年利率為百分之五，民法第229 條第2 項、第23
      3 條第1 項本文、第203 條分別定有明文。本件原告對被
      告之損害賠償請求，係給付無確定期限者，而支付命令於
      110 年3 月12日送達被告（見支付命令卷第39頁及本院卷
      第9 頁），是原告就上揭得請求之金額，併請求自110 年
      3 月13日起至清償日止，按週年利率5%計算之利息，即屬
      有據，逾此範圍，則不能採。
四、從而，原告依侵權行為法律關係及保險法第53條規定，請求
    被告給付19,121元，及自110 年3 月13日起至清償日止，按
    週年利率5%計算之利息部分，為有理由，應予准許，逾此範
    圍之請求，則無理由，應予駁回。又本件適用小額訴訟程序
    ，所為被告敗訴部分，應依職權宣告假執行。
五、訴訟費用負擔之依據：民事訴訟法第79條。並確定訴訟費用
    額為1,000 元（第一審裁判費），其中640 元應由被告負擔
    ，餘由原告負擔。
中　　華　　民　　國　 110　　年　　10　　月　　12　　日
                  內湖簡易庭  法　官　林銘宏
本件為正本係照原本作成。　　　　　　　　　
如不服本判決，應於送達後20日內，向本院提出上訴狀並應記載
上訴理由，表明關於原判決所違背之法令及其具體內容與依訴訟
資料可認為原判決有違背法令之具體事實，如於本判決宣示後送
達前提起上訴者，應於判決送達後20日內補提上訴理由書（須附
繕本）。
中　　華　　民　　國　　110 　年　　10　　月　　12　　日
                              書記官  許秋莉